【裁判字號】    97,交易,277
【裁判日期】    970808
【裁判案由】    公共危險
【裁判全文】
臺灣板橋地方法院刑事判決             97年度交易字第277號
公  訴  人  臺灣板橋地方法院檢察署檢察官
被      告  甲○○
上列被告因公共危險案件，經檢察官提起公訴（97年度偵字第10
559 號），本院本院合議庭裁定依簡式審判程序審理，並判決如
下：
    主  文
甲○○服用酒類，不能安全駕駛動力交通工具而駕駛，處拘役伍
拾玖日，如易科罰金以新臺幣壹仟元折算壹日。
    事  實
一、甲○○曾於民國95年間因酒後駕車涉犯公共危險案件，經臺
    灣板橋地方法院檢察署檢察官以95年度偵字第23458 號案件
    聲請簡易判決處刑，本院以96年度交簡字第74號判決判處拘
    役50日，經裁定減刑為拘役25日，甫於96年7 月16日拘役執
    行完畢（未構成累犯）。詎其仍不知悔改，又於97年3 月25
    日下午4 時30分起，在臺北縣永和市○○街20巷22弄1 號友
    人家中飲酒後，已達不能安全駕駛動力交通工具之程度，仍
    駕駛車牌號碼AZB-293 號重型機車行駛於道路，嗣於同日（
    97年3 月25日）下午5 時35分許，途經臺北縣永和市○○路
    437 巷口時，為警攔檢並施以酒精濃度測試，發現其呼氣酒
    精濃度達每公升0.80毫克，始悉上情。
二、案經臺北縣政府警察局永和分局報告臺灣板橋地方法院檢察
    署檢察官偵查起訴。
    理  由
一、訊據被告甲○○對於上揭犯罪事實均坦承不諱。再被告經警
    攔檢並施以酒精濃度測試，發現其呼氣酒精濃度達每公升0.
    80毫克，而無法安全駕車等情，亦有卷附酒精濃度測試值紀
    錄表、汽機車駕駛人酒後生理協調平衡檢測紀錄表、刑法第
    185 條之3 案件測試觀察紀錄表與臺北縣政府警察局舉發違
    反道路交通管理事件通知單影本各1 件在卷足憑。又人體呼
    氣酒精濃度達到每公升0.5 毫克時，即有反應較慢、感覺減
    低、影響駕駛之情形，若達於每公升1.0 毫克時，更有步態
    不穩、噁心嘔吐、精神混惑不清晰之中毒症狀，有行政院國
    軍退除役官兵輔導委員會臺北榮民總醫院88年8 月5 日北
    總內字第26868 號函可佐；況汽車駕駛人飲酒後其呼氣中酒
    精濃度如已達每公升0.55毫克時，其肇事率為一般未飲酒者
    之十倍，若達於每公升0.85毫克時，其肇事率更為一般未飲
    酒者之五十倍，亦有中央警察大學交通學系暨交通管理研究
    所教授蔡中志之研究報告足參，故依上開卷附酒精測試報告
    單所示，被告呼氣酒精濃度高達每公升0.80毫克，顯已達到
    服用酒類後不能安全駕駛動力交通工具之狀態。綜上，足認
    被告之自白與事實相符，事證明確，被告犯行洵堪認定，應
    予依法論科。
二、核被告所為，係犯刑法第185 條之3 服用酒類不能安全駕駛
    動力交通工具而駕駛罪。爰審酌被告曾於95年間因酒後駕車
    涉犯公共危險案件，經臺灣板橋地方法院檢察署檢察官以95
    年度偵字第23458 號案件聲請簡易判決處刑，本院以96年度
    交簡字第74號判決判處拘役50日，經裁定減刑為拘役25日，
    甫於96年7 月16日拘役執行完畢等情，此有臺灣高等法院被
    告前案紀錄表在卷足參，足徵被告不知警惕，再為本件酒後
    駕車之犯行，而被告明知酒精成分對人之意識能力具有不良
    影響，酒後駕車對一般往來之公眾及駕駛人自身皆具有高度
    危險性，既漠視自己安危，尤枉顧公眾安全，而於服用酒類
    後之呼氣酒精濃度達每公升0. 80 毫克，已處於不能安全駕
    駛動力交通工具之狀態仍騎乘重型機車於道路上，雖未發生
    交通事故但對行車安全已生危害，惟被告犯後已坦認犯行等
    一切情狀，量處如主文所示之刑，並諭知如易科罰金之折算
    標準，以資懲儆。另起訴書雖具體請求判處被告有期徒刑4
    月，惟本院審酌被告既已坦承犯行，頗有悔意，爰僅量處其
    拘役59日，附此敘明。又中華民國96年罪犯減刑條例於96年
    7 月4 日制定公布，並自96年7 月16日施行，而按「犯罪在
    中華民國96年4 月24日以前者，除本條例另有規定外，依下
    列規定減刑：一、死刑減為無期徒刑。二、無期徒刑減為有
    期徒刑二十年。三、有期徒刑、拘役或罰金，減其刑期或金
    額二分之一」，中華民國96年罪犯減刑條例第2 條第1 項固
    定有明文。惟因被告所犯前開犯行之時間係在97年3 月25日
    ，並不符合96年4 月24日前犯罪之要件，揆諸前開條例之規
    定，自不得減刑，併此敘明。
三、末按「除被告所犯為死刑、無期徒刑、最輕本刑為三年以上
    有期徒刑之罪或高等法院管轄第一審案件者外，於前條第一
    項程序進行中，被告先就被訴事實為有罪之陳述時，審判長
    得告知被告簡式審判程序之旨，並聽取當事人、代理人、辯
    護人及輔佐人之意見後，裁定進行簡式審判程序。」刑事訴
    訟法第273 條之1 第1 項定有明文。查本件被告所犯上開公
    共危險罪，非最輕本刑為三年以上有期徒刑之罪，且被告於
    本院97年7 月25日準備程序進行中，復就被訴之事實為有罪
    之陳述，經告知被告簡式審判程序之旨，被告及公訴人對於
    本件改依簡式審判程序審理亦均表示無意見，本院即依前揭
    刑事訴訟法規定，裁定本件進行簡式審判程序，末此敘明。
據上論斷，應依刑事訴訟法第299 條第1 項前段、第273 條之1
第1 項，刑法第185 條之3 、第41條第1 項，刑法施行法第1 條
之1 ，判決如主文。
本案經檢察官王家春到庭執行職務。
中    華    民    國    97    年    8     月    8     日
                  刑事第十九庭  法  官  許必奇
上列正本證明與原本無異。
如不服本判決，應於判決送達後十日內敘明上訴理由，向本院提
出上訴狀（應附繕本），上訴於臺灣高等法院。
                                書記官  金和國
中    華    民    國    97    年    8     月    8     日
附錄：刑法第185 條之3。


司法院資訊處製作；財團法人民間司法改革基金會備份。
